臺灣新竹地方法院刑事判決　　　　　　　　　　　　　　九十一年度簡上字第三號
　　上　訴　人　甲○○
　　即　被　告
右列上訴人即被告因違反毒品危害防制條例案件，不服本院竹東簡易庭九十年度竹東
簡字第一五０號，中華民國九十年十一月十二日第一審簡易判決（聲請簡易判決處刑
案號臺灣新竹地方法院檢察署九十年度毒偵字第一二一九號）提起上訴，本院管轄第
二審之合議庭判決如左：
    主  文
上訴駁回。
    事實及理由
一、本案經本院管轄第二審之合議庭審理結果，認本院第一審判決認事用法及量刑均
    無不當，應予維持，並引用第一審判決書記載之事實、證據及理由（如附件）。
二、上訴人即被告上訴意旨略以：上訴人自八十七年間經觀察勒戒後，已無繼續施用
    毒品，驗尿報告顯然有誤，且於該次尿檢前後相同時期，曾至新竹捐血中心捐輸
    血液二次，各為五百西西，捐血中心寄發之血液檢驗報告各項指數均在正常指數
    範圍，毒品反應亦無異常，足証上訴人未曾吸用毒品，且自被列管為毒品人口追
    蹤抽驗尿液，三年中每月或隔月即自動至轄區派出所報到接受尿檢，從未間斷，
    起訴指稱毒品陽性反應該次亦係被告主動至派出所要求驗尿（三年來最後一次）
    ，上訴人若有吸食毒品，豈會自動前往，後經要求警方複驗，及至看守所二次驗
    尿結果均未有毒品反應，足証上訴人未施用毒品，且與同類型案件相比較，同類
    型案件皆僅判三、四個月，原審量刑太重，上訴人實有冤抑，並請求輕判云云。
三、惟查被告於九十年五月二十八日十時二十分許，為警通知採尿，其所採尿液經送
    昭信科技顧問股份有限公司，以最具公信力之酵素免疫分析法初步檢驗、氣相層
    析質譜儀分析法確認，檢驗結果均呈安非他命陽性反應，有該公司於九十年六月
    十一日出具之濫用藥物陽性檢體檢驗報告一紙附卷可稽，是認被告於九十年五月
    二十八日十時二十分許回溯前九十六小時內某時，施用第二級毒品安非他命犯行
    ，應堪認定。至被告於本院調查中雖辯稱：有可能檢驗誤差或以他人尿液取代云
    云，惟尿液檢驗如單以免疫分析法篩檢，有可能因為交叉反應，而對服用毒品以
    外藥物者之尿液產生偽陽性結果，然若再以薄層分析法檢驗，應可避免大部分偽
    陽性問題，又若能使用先進之氣相層析質譜儀分析法確認，則可完全排除偽陽性
    之干擾，為目前最具公信力的檢驗方法：：檢驗毒品尿液，先以螢光偏極免疫分
    析法篩驗，再以氣相層析質譜儀分析法確認，人體服用毒品以外之藥物，不會被
    誤判為毒品陽性反應，有法務部調查局第六處於八十七年九月二十九日（八七）
    發技（一）字第八七○七四五七四號函附卷足按，前開檢驗係以最具公信力之酵
    素免疫分析法初步檢驗、氣相層析質譜儀分析法確認，當不會有誤判之檢驗結果
    ，又上訴人所指同時期經捐血檢驗，然該項檢驗並非係對毒品所為之檢驗，故其
    檢驗結果尚不足以推翻前開認定結果，至其於看守所內另經檢驗之結果，與前開
    採尿送檢驗時間相隔已久，自亦無法証明其未於前開時間施用毒品，且前開送檢
    驗尿液係被告自行封緘再送檢驗，有被告於警訊筆錄及列管毒品人口尿液採集送
    驗紀錄表附卷可參，被告亦未提出任何証據証明前開尿液非其所有或提出証據以
    供本院調查，其指摘尚不足採信，至被告因前曾犯偽造文書等罪，經執行完畢後
    五年內再犯本件之罪，係屬累犯，且個別案件依其犯罪情節、目的、手段、犯罪
    所生之損害及犯後態度等之不同，量刑原即有差異，上訴人矢口否認犯行，依其
    犯罪而搜証之司法資源耗費亦多，故其犯罪所生之損害尚非得與其他同類型案件
    之情形相同，量刑結果自有不同，尚非得以此即認量刑過重，故原審本於前開同
    一見解，適用毒品危害防制條例第十條第二項，刑法第十一條前段、第四十一條
    第一項前段、第四十七條，罰金罰鍰提高標準條例第二條，判處被告有期徒刑六
    月，並諭知易科罰金之折算標準，認事用法均無違誤，量刑亦尚妥適，上訴人即
    被告猶以前詞指陳原判決不當，為無理由，應予駁回。
據上論斷，應依刑事訴訟法第四百五十五條之一第一項、第三項、第三百七十三條、
第三百六十八條，判決如主文。
本案經檢察官吳金棟到庭執行職務。
中      華      民      國      九十一      年    三    月    十八    日
                                  臺灣新竹地方法院刑事第二庭
                                      審判長法官  王銘勇
                                      法      官  黃美盈
                                      法      官  王紋瑩
右正本證明與原本無異。
不得上訴。
                                      書  記  官馮玉玲
中      華      民      國      九十一      年    三    月    十八    日
